臺灣臺北地方法院刑事判決　　　　　　　96年度易字第1574號
公　訴　人　臺灣臺北地方法院檢察署檢察官
被　　　告　乙○○
上列被告因詐欺案件，經檢察官提起公訴（96年度偵字第9616號
），及移送併辦（臺灣士林地方法院檢察署96年度偵字第6642號
），惟被告於準備程序時就被訴及併辦事實為有罪陳述，本院裁
定依簡式審判程序進行，茲判決如下：
    主  文
乙○○幫助意圖為自己不法之所有，以詐術使人將本人之物交付
，處有期徒刑月，如易科罰金，以新臺幣壹仟元折算壹日。減
為有期徒刑壹月又拾伍日，如易科罰金，以新臺幣壹仟元折算壹
日。
    事  實
一、乙○○明知無正當理由徵求他人提供金融帳戶之存摺、提款
    卡及密碼者，極有可能利用該等帳戶為與財產有關之犯罪工
    具，而可預見金融帳戶被他人利用以遂行其等為詐欺犯罪，
    竟仍容任所提供之金融帳戶可能被利用，造成詐欺取財結果
    之發生，而基於幫助他人實施詐欺取財犯罪之不確定故意，
    於民國95年7月2日，在臺北市北投區明德捷運站將其所有之
    中華郵政股份有限公司淡水郵局（下稱淡水郵局）00000000
    000000號帳戶存摺、金融卡及其密碼，交付與某真實姓名年
    籍不詳，自稱「王先生」之成年人，藉以幫助其為詐欺取財
    之犯行。嗣該真實姓名年籍不詳，自稱「王先生」之成年人
    即意圖為自己不法之所有，基於詐欺之犯意，先於95年9月1
    2日某時，於奇摩聊天室中自稱「余澤平」，向丁○○偽稱
    欲舉辦打擊臺灣六合彩組頭而提供與該組頭下注之活動，使
    丁○○陷於錯誤，依該自稱「余澤平」之人指示，於同年月
    15日13時40分許，在臺北市○○路郵局將新臺幣（下同）1
    萬元匯入乙○○所有之上開淡水郵局帳戶內，旋由上開不詳
    人士悉數提領一空。嗣又於95年9月18日某時，於即時通聊
    天室中自稱「陳舒逸」，向丙○○偽稱有管道可以投資香港
    六合彩及賽馬，使丙○○陷於錯誤，依該自稱「陳舒逸」之
    人指示，於同日13時52分許，在臺中市○區○○○路合作金
    庫銀行將1萬元匯入乙○○所有之上開淡水郵局帳戶內，旋
    由上開不詳人士悉數提領一空。嗣因丁○○、丙○○發覺受
    騙報警處理，始發覺上情。
二、案經丁○○訴由臺北市政府警察局松山分局報請臺灣臺北地
    方法院檢察署檢察官偵查起訴，並經丙○○訴由臺中縣警察
    局霧峰分局報請臺灣士林地方法院檢察署檢察官偵查後移送
    併辦。
    理  由
一、本案被告乙○○所犯係死刑、無期徒刑、最輕本刑為3年以
    上有期徒刑以外之罪，其於本院準備程序中就被訴事實為有
    罪之陳述，經本院合議庭裁定由受命法官獨任依簡式審判程
    序而為判決，先予敘明。
二、訊據被告乙○○於本院準備程序及審理時，對其於上開事實
    欄所載之犯行均已坦白承認，核與證人即被害人丁○○、丙○○之證詞（見臺灣臺北地方法院檢察署96年度偵字第9616
    號卷，下稱甲○卷，第9-10頁、臺灣士林地方法院檢察署96
    年度偵字第6642號卷，下稱士檢卷，第3-4頁）相符合，另
    有郵政國內匯款執據、中華郵政股份有限公司三重郵局95年
    10月30日營字第0955002520號函暨帳戶00000000000000號儲
    戶開戶基本資料影本及交易明細表（見甲○卷第11-15頁）
    、合作金庫自動櫃員機交易明細表、中華郵政股份有限公司
    三重郵局95年10月20日營字第0955002451號函暨儲戶開戶基
    本資料影本及交易明細表各1份（見士檢卷第8-12頁）在卷
    可稽，故被告於本院之自白應與事實一致，堪可採信，被告
    之上開犯行，足以認定，本案事證明確，應予依法論科。
三、核被告所為，係犯刑法第339條第1項、第30條第1項之詐欺
    取財罪之幫助犯。自稱「王先生」之成年男子雖為上開2次
    詐欺取財行為，惟均屬被告以1幫助行為所提供之助力而為
    之，是被告之幫助詐欺取財行為為想像競合犯，應依刑法第
    55條之規定從一重處斷。被告係幫助他人犯前開罪名，爰依
    同法第30條第2項之規定，按正犯之刑減輕之。爰審酌被告
    年紀尚輕，竟短於思慮，恣意將帳戶交由不詳人士使用，危
    害社會治安及金融交易安全，徒增被害人尋求救濟之困難，
    使犯罪追查趨於複雜，且犯後迄未與被害人達成和解並賠償
    損害，惟其犯後坦承犯行，態度尚佳，被害人損失程度尚非
    嚴重等一切情狀，量處如主文所示之刑，並諭知易科罰金之
    折算標準。又被告犯罪在中華民國96年4月24日以前，合於
    中華民國96年罪犯減刑條例第2條第1項第3款之規定，且無
    該條例第3條規定不予減刑之情形，爰減其刑期2分之1，並
    依同條例第9條之規定，諭知易科罰金之折算標準。至被告
    所有之上開帳戶存摺及提款卡等物，雖係被告供該不明人士
    詐騙所用之物，然未經扣案，迄今仍未取回，復非義務沒收
    之物，爰不另為沒收之諭知，附此敘明。
據上論斷，應依刑事訴訟法第273條之1第1項、第299條第1項前
段，刑法第339條第1項、第30條第1項前段、第2項、第55條、第
41條第1項前段，刑法施行法第1條之1，中華民國96年罪犯減刑
條例第2條第1項第3款、第7條、第9條等規定，判決如主文。
本案經檢察官蕭方舟到庭執行職務。
中　　華　　民　　國　　96　　年　　9 　　月　　28　　日
                  刑事第十庭    法  官  林柏泓
如不服本判決，應於判決送達後10日內，向本院提出上訴狀。
以上正本證明與原本無異。
　　　　　　　　　　　　　　　　書記官　柯貞如
中　　華　　民　　國　　96　　年　　9 　　月　　28　　日
中華民國刑法第339條第1項（普通詐欺罪）
意圖為自己或第三人不法之所有，以詐術使人將本人或第三人之
物交付者，處5年以下有期徒刑、拘役或科或併科1千元以下罰金
。
以前項方法得財產上不法之利益或使第三人得之者，亦同。
前二項之未遂犯罰之。
